臺灣彰化地方法院交通事件裁定        100年度交聲字第549號
原處分機關
即移送機關  交通部公路總局台中區監理所彰化監理站
異  議  人
即受處分人  林凌汝
上列受處分人因違反道路交通管理處罰條例案件，對於交通部公
路總局台中區監理所彰化監理站100年3月28日彰監四字第裁64-G
G0000000號裁決聲明異議，本院裁定如下：
    主  文
異議駁回。
    理  由
一、原處分機關略以：駕駛人莊秉譽騎乘異議人即受處分人林凌
    汝所有之排氣量為739C.C. 、車牌號碼為RC-13 號之大型重
    型機車，於民國（下同）100 年3 月13日17時00分許，行經
    臺中市○○區○○路與中棲路口時，因「使用他車牌照行駛
    」之違規，為臺中市警察局保安警察大隊第二中隊員警依法
    當場舉發，並依違反道路交通管理處罰條例第12條第1 項第
    5 款、第2 項之規定，於同年100 年3 月28日以彰監四字第
    裁64－GG0000000 號裁決書，裁處罰鍰新臺幣（下同）7200
    元，於法並無不合等語。
二、本件異議意旨略以：監理機關原本告知異議人罰緩為5400元
    ，後經到案後車輛種類卻變為「汽車」，罰緩變為7200元，
    此顯為不合理，因重機車無法上高速公路，無汽車之路權，
    且汽車有四個輪子，重機車有二個輪子，與汽車不同，爰依
    法提出異議，懇請將罰緩更正回5400元云云。
三、按汽車牌照不得偽造、變造或矇領，並不得借供他車或使用
    他車牌照行駛，道路交通安全規則第10條定有明文。次按汽
    車有牌照借供他車使用或使用他車牌照行駛者，處汽車所有
    人3,600 元以上10,800元以下罰鍰；前項第5 款至第7 款之
    牌照吊銷之，道路交通管理處罰條例第12條第1 項第5 款、
    第2項 亦定有明文。
四、經查：本件異議人於上揭時、地，因騎乘車牌號碼RC－13號
    重型機車因使用他車牌照行駛之違規行為，為警逕行舉發，
    並由原處分機關即交通部公路總局臺中區○○○○○道路交
    通管理處罰條例第12條第1 項第5 款、第2 項規定，於100
    年3 月28日裁處異議人罰鍰7200元並吊銷汽車牌照等情，有
    臺中市警察局100 年3 月13日中市警交字第GG0000000 號舉
    發違反道路交通管理事件通知單、原處分機關100 年3 月28
    日彰監四字第裁64－GG0000000 號裁決書及送達證書各1 紙
    在卷可稽；異議人固不否認有於上揭時、地，騎乘車牌號碼
    RC－13號重型機車使用他車牌照行駛之違規行為，惟辯稱：
    其所騎乘係重型機車，裁決書車輛種類卻為汽車，依較重之
    汽車標準處罰緩不合理等語。按道路交通管理處罰條例第92
    條第2 項及道路交通安全規則第99條之1 均規定：汽缸總排
    氣量550 立方公分以上之大型重型機器腳踏車，應比照小型
    車適用其行駛規定等情，又依違反道路交通管理事件統一裁
    罰基準及處理細則第2 條第3 項規定：汽缸總排氣量550 立
    方公分以上之大型重型機器腳踏車違反本條例規定之處罰，
    除基準表另有規定外，應比照小型車之裁罰基準辦理等情，
    是騎乘汽缸總排氣量550 立方公分以上之大型重型機器腳踏
    車違規時，應比照小型車之裁罰標準（即裁罰基準表所列之
    裁罰金額）為裁罰，而本件異議人所有之車牌號碼RC－13號
    重型機車為排氣量為739C.C. 之重型機車，有機車車籍查詢
    1 紙在卷供考，係屬汽缸總排氣量550 立方公分以上之大型
    重型機器腳踏車，故異議人所有之上揭車輛即應比照小型車
    之裁罰標準為裁罰。
五、綜上所述，異議人上開所辯，委無足採，原處分機關依道路
    交通管理處罰條例第12條第1 項第5 款、第2 項及違反道路
    交通管理事件統一裁罰基準表之規定，裁處異議人罰鍰7200
    元，於法自無不合，異議人之異議為無理由，應予駁回。
據上論結，應依道路交通管理處罰條例第87條第2 項、道路交通
案件處理辦法第18條，裁定如主文。
中    華    民    國    100    年    7    月    14    日
                  交通法庭          法  官  鮑慧忠
以上正本證明與原本無異。
如不服本裁定，應於裁定送達後5日內，向本院提出抗告狀。
中    華    民    國   100    年    7     月    14    日
                                    書記官  林子惠